【裁判字號】    97,中交簡上,774
【裁判日期】    971124
【裁判案由】    肇事逃逸罪
【裁判全文】
臺灣臺中地方法院刑事判決       97年度中交簡上字第774號
上  訴  人  臺灣臺中地方法院檢察署檢察官
被      告  甲○○
上列上訴人因被告肇事逃逸案件，不服本院97年度中交簡字第15
73號中華民國97年7 月21日第一審判決（聲請簡易判決處刑案號
：臺灣臺中地方法院檢察署97年度調偵字第201 號），提起上訴
，本院管轄之第二審合議庭判決如下：
    主  文
上訴駁回。
    事 實 及 理 由
一、按第二審判決書，得引用第一審判決書所記載之事實、證據
    及理由，對案情重要事項第一審未予論述，或於第二審提出
    有利於被告之證據或辯解不予採納者，應補充記載其理由，
    刑事訴訟法第373 條定有明文。本院審理結果，認第一審以
    被告犯刑法第185 條之4 之駕駛動力交通工具肇事，致人受
    傷而逃逸罪，經判處有期徒刑6 月，如易科罰金，以新臺幣
    1 千元折算1 日，緩刑3 年，認事用法及量刑均無不當，應
    予維持，並引用第一審判決書記載之事實、證據（如附件判
    決）。
二、原審以被告甲○○罪證明確，依據刑事訴訟法第449 條第1
    項前段、第454 條第2 項，刑法第185 條之4 、第41 條第1
    項前段、第74條第1 項第1 款等規定，量處如主文所示之刑
    ，並諭知易科罰金之折算標準。本院經核原審認事用法及量
    刑均無不當，應予維持。上訴人即檢察官上訴意旨略以：被
    告甲○○雖與告訴人乙○○、丙○○成立調解，應分8 期支
    付賠償金予告訴人乙○○、丙○○，惟被告事後僅支付1 期
    賠償金，即未再支付，顯無履行和解條件之誠意，態度非佳
    ，原審未慮及此，逕為緩刑宣告，尚非妥適，檢察官依告訴
    人請求上訴云云。按被告業於97年5 月21日與告訴人達成調
    解，此有臺中市南屯區調解筆錄影本在卷可稽，雖被告未能
    按調解內容履行給付義務，但告訴人可據調解筆錄向法院聲
    請強制執行被告之財產，難謂被告有推諉卸責之情。且關於
    刑之量定，係實體法上賦予法院得為自由裁量之事項，倘其
    未有逾越法律所規定之範圍，或濫用其權限，即不得任意指
    摘為違法，最高法院75年臺上字第7033號判例足資參照。復
    在同一犯罪事實與情節，如別無其他加重或減輕之原因，下
    級審量定之刑，亦無過重或失輕之不當情形，則上級審法院
    對下級審法院之職權行使，原則上應予尊重，即法官於有罪
    判決中，究應如何量處罪刑，為實體法賦予審理法官裁量之
    刑罰權事項，法官行使此項裁量權，自得依據個案情節，參
    諸刑法第57條所定各款犯罪情狀之規定，於該法定刑度範圍
    內，基於合義務性裁量為之，乃憲法所保障法官獨立審判之
    核心，如非有裁量逾越或裁量濫用之明顯違法情事，自不得
    指摘其違法或不當，即使上級審對下級審裁量權之審查，亦
    應同此標準，方符憲法第80條所宣示獨立審判之真義。又簡
    易判決所科之刑以宣告緩刑、得易科罰金之有期徒刑及拘役
    或罰金為限，刑事訴訟法第449 條第3 項定有明文。原審量
    處有期徒刑6 月，已是得易科罰金之有期徒刑的上限，檢察
    官因告訴人請求上訴，惟如何認定原聲請簡易判決處刑不當
    ，而應予撤銷改判，則未見具體說明，是上訴人上訴意旨空
    言指摘原判決量刑不當，為無理由，應予駁回。
三、雖證人即承辦員警詹進源於本院審理時證述：告訴人提供車
    號給警方，伊用車號反查追出肇事者的姊姊，伊去訪查肇事
    者的姊姊，肇事者的姊姊說把車子借給被告使用，伊等被告
    到派出所製作筆錄才確定被告為肇事者云云。惟按刑法第62
    條所謂發覺，固非以有偵查犯罪權之機關或人員確知其人犯
    罪無誤為必要，而於對其發生嫌疑時，即得謂為已發覺；但
    此項對犯人之嫌疑，仍須有確切之根據得為合理之可疑者，
    始足當之，若單純主觀上之懷疑，要不得謂已發生嫌疑（最
    高法院72年台上字第641 號判例可資參照）。是被告之姊姊
    已告知證人詹進源其機車係交由被告使用，並告訴警方被告
    之姓名，且告訴人丙○○於警詢中已明白告訴警方肇事機車
    之車號，及騎乘機車者係男性等特徵等節，足證人詹進源對
    於肇事逃逸之嫌疑犯，已有確切之根據及合理可疑係本案被
    告所為，故被告於本案自不構成自首，併此敘明。
四、據上論斷，應依刑事訴訟法第455 條之1 第1 項、第3 項、
    第368 條、第373 條，判決如主文。
本案經檢察官丁○○到庭執行職務。
中    華    民    國    97    年    11    月    24    日
            刑事第九庭  審判長  法  官  施慶鴻
                                法  官  何世全
                                法  官  楊萬益
以上正本證明與原本無異。
本件不得上訴。
                                書記官  譚系媛
中    華    民    國    97    年    11    月    24    日


司法院資訊處製作；財團法人民間司法改革基金會備份。
